【裁判字號】    97,抗,448
【裁判日期】    970930
【裁判案由】    聲請定其應執行刑
【裁判全文】
臺灣高等法院高雄分院刑事裁定           97年度抗字第448號
抗 告人 即
受  刑  人  甲○○○
上列抗告人因聲請定其應執行刑案件，不服臺灣高雄地方法院中
華民國97年10月9 日裁定（97年度審聲字第2694號），提起抗告
，本院裁定如下：
    主  文
抗告駁回。
    理  由
一、本件抗告意旨略以：抗告人即受刑人（下稱抗告人）於民國
    96年9 月8 日因妨害風化案件，經台灣高雄地方法院以96年
    度簡字第6632號判處有期徒刑6 月，如易科罰金，以新台幣
    （下同）1 千元折算1 日在案，抗告人已繳交6 個月之易科
    罰金執行完畢。今又收到台灣高雄地方法院97年審聲字第26
    94號裁定，以抗告人於96年11月28日至97年1 月6 日因妨害
    風化案件，另經台灣高雄地方法院以97年審簡字第1166號判
    處有期徒刑5 月，如易科罰金，以1 千元折算1 日，二案併
    罰有期徒刑10月，應有不當。爰於抗告期間內提起抗告云云
    。
二、按裁判確定前犯數罪者，併合處罰之。數罪併罰，有二裁判
    以上者，依第51條之規定，定其應執行之刑。數罪併罰，分
    別宣告其罪之刑，依下列各款定其應執行者：(五)宣告多數有
    期徒刑者，於各刑中之最長期以上，各刑合併之刑期以下，
    定其刑期，但不得逾30年。刑法第50條、53條、第51條第5
    款分別定有明文。
三、查本件抗告人分別於96年9 月8 日、96年11月28日至97年1
    月6 日間，因妨害風化案件，經台灣高雄地方法院分別以96
    年度簡字第6632號、97年審簡字第1166號，判處有期徒刑6
    月、5 月，如易科罰金，均以1 千元折算1 日，並先後於97
    年月26日、97年7 月31日確定在案，此有台灣高等法院被告
    前案紀錄表1 份在卷可參（見本院卷第8-9 頁）。準此，依
    刑法第50條、第53條、第51條第5 款規定，抗告人所犯上開
    二罪確符合數罪併罰要件，從而，原審依上開規定，裁定定
    其應執行有期徒刑10月，於法並無違誤。至於抗告人所稱其
    已繳交前揭有期徒刑6 個月之易科罰金，此部分應已執行完
    畢一節，固有台灣高雄地方法院檢察署繳納罰金通知單、自
    行繳納款項統一收據各2 份在卷可按（見執行卷）。惟此僅
    係檢察官執行之問題，與原審依法所為之裁定無涉，附此敘
    明。抗告意旨指摘原裁定不當，並無理由，應予駁回。
四、據上論結，應依刑事訴訟法第412 條，裁定如主文。
中    華    民    國    97    年    9     月    30    日
                  刑事第八庭    審判長法  官  洪兆隆
                                      法  官  李政庭
                                      法  官  陳志銘
以上正本證明與原本無異。
不得再抗告。
中    華    民    國    97    年    9     月    30    日
                                      書記官  盧雅婷


司法院資訊處製作；財團法人民間司法改革基金會備份。
